臺灣高雄地方法院刑事判決　　　　　　　96年度易字第3034號
公　訴　人　臺灣高雄地方法院檢察署檢察官
被　　　告　丙○○
　　　　　　乙○○
上列被告因傷害等案件，經檢察官提起公訴（96年度偵字第1521
7 號），被告2 人於本院準備程序中均為有罪之陳述，經裁定由
依簡式審判程序審理，本院判決如下：
    主  文
丙○○犯強制罪，處有期徒刑貳月，如易科罰金，以新台幣壹仟
元折算壹日；又共同犯傷害罪，處有期徒刑參月，如易科罰金，
以新台幣壹仟元折算壹日；又共同犯公然侮辱罪，處有期徒刑貳
月，如易科罰金，以新台幣壹仟元折算壹日。應執行有期徒刑陸
月，如易科罰金，以新台幣壹仟元折算壹日。又犯侵占離本人持
有物罪，處罰金新台幣壹萬元，如易服勞役，以新台幣壹仟元折
算壹日。
乙○○共同犯傷害罪，處有期徒刑貳月，如易科罰金，以新台幣
壹仟元折算壹日；又共同犯公然侮辱罪，處拘役參拾日，如易科
罰金，以新台幣壹仟元折算壹日。
    事  實
一、丙○○於民國96年5 月21日23時許，在高雄市○○路某處與
    乙○○、張政鴻等人飲酒後（呼氣中所含酒精濃度僅0.34MG
    /L，未達不能安全駕駛之程度），乃駕駛乙○○所有車牌號
    碼9651-KS 號自用小客車搭載乙○○、張政鴻2 人，沿高雄
    市前金區○○○路外車道由南往北方向行駛，行進間因違規
    向左迴轉欲橫越至對向車道，而險與在其同向後方行駛於內
    車道，由甲○○所駕駛之車牌號碼2377-TE 號自用小客車發
    生碰撞，詎丙○○在飽受驚嚇之際，竟不思檢討危險發生之
    真正原因，反而駕駛上開車輛自後追逐甲○○之自用小客車
    ，迨於同年月22日凌晨2 時30分許，兩車行至高雄市前金區
    ○○○路與五福三路交岔圓環處時，丙○○竟基於妨害他人
    行使權利之犯意，快速超車至甲○○自用小客車行駛之車道
    前方後，隨即緊急煞車而阻擋甲○○之車輛向前行進，以此
    強暴之方式妨害甲○○駕駛車輛行駛於道路之權利。而丙○○擋下甲○○所駕車輛後，復與乙○○共同基於傷害他人身
    體及公然侮辱之犯意聯絡，均以徒手毆打甲○○頭部、手臂
    及其他身體部位，致甲○○受有頭部外傷併頭皮下血腫、下
    唇及頸部擦傷之傷害，並另於毆打之際，在該不特定人或特
    定多數人得共見共聞之道路上，以三字經「幹你娘」（閩南
    語）辱罵甲○○，足以貶抑社會上對其人格之評價及名譽。
    又丙○○在上開毆打過程中，因見甲○○持用之如附表所示
    手機遭毆落地而脫其持有，竟為避免甲○○持以報警，另基
    於意圖為自己不法所有之侵占犯意，逕行拾起該手機侵占入
    已，並隨即駕駛上開車號9651-KS 號自用小客車逃逸，乙○○則因遭甲○○拖住而未能隨同逃去，並旋即遭趕至現場處
    理之員警當場逮捕，再循線通知丙○○到案說明，始查悉全
    情。
二、案經甲○○訴由高雄市政府警察局新興分局報告臺灣高雄地
    方法院檢察署檢察官偵查起訴。
    理  由
一、本件被告丙○○、乙○○2 人所犯係死刑、無期徒刑、最輕
    本刑為3 年以上有期徒刑以外之罪，其於準備程序中就被訴
    事實為有罪之陳述，經法官告知簡式審判程序之旨，並聽取
    公訴人及被告之意見後，裁定進行簡式審判程序，合先敘明
    。
二、上揭事實，業據被告2 人於本院審理中均坦認不諱，核與證
    人即告訴人甲○○於警詢中證述、偵查中具結證述之情節，
    及證人張政鴻於警詢中證述之情節大致相符，並有刑法第一
    百八十五條之三案件觀察紀錄表、證人甲○○診斷證明書、
    、扣押物品目錄表、贓物認領保管單、車籍作業系統－查詢
    認可資料、被告乙○○驗傷診斷書及高雄市立聯合醫院藥包
    袋各1 件、扣押筆錄2 份、酒精濃度測試單3 紙及照片9 張
    附卷可稽，足認被告2 人上開自白與事實相符，堪可採為本
    件論罪科刑之依據。本件事證明確，被告2 人之犯行均堪認
    定，應依法論科。
三、按被告2 人公然以閩南語「幹你娘」等語辱罵告訴人甲○○
    ，衡諸社會常情，前開言詞已足以對於告訴人之人格及社會
    地位，達到貶損其評價之程度，係屬侮辱之行為至明。是核
    被告丙○○所為，係犯刑法第277 條第1 項之普通傷害罪、
    同法第304 條第1 項之強制罪、同法第309 條第1 項之公然
    侮辱罪及同法第337 條之侵占離本人所持有之物罪嫌；被告
    乙○○所為，係犯刑法第277 條第1 項之普通傷害罪及同法
    第309 條第1 項之公然侮辱罪嫌。其等就上開普通傷害與公
    然侮辱犯行部分互有犯意聯絡及行為分擔，均為共同正犯。
    又被告2 人所犯上開各罪間，均犯意各別、行為亦殊，各應
    予分論併罰。爰審酌被告丙○○僅因行車細故，不思危險發
    生之原因，即於深夜駕車當街攔阻告訴人之車輛，妨害其使
    用道路之權利，並於告訴人被迫下車並表明係警務人員後，
    復與被告乙○○共同在不特定人得以共見共聞之公用道路上
    聯手毆打並辱罵告訴人，使其身體及名譽均受有損害，而被
    告丙○○更為避免告訴人報警，而將告訴人掉落在地之手機
    強占入已，所為均誠有不該，惟念及被告2 人於本院審理中
    均坦承全部犯行，且均表明有意願與告訴人進行和解，然對
    於告訴人向其各別請求之新台幣（下同）30萬元損害賠償金
    額均無法達成和解，有本院96年10月30日審判筆錄、本院公
    務電話紀錄、刑事聲明狀各1 份在卷可按，及被告丙○○有
    妨害自由前科，素行非佳；被告乙○○則無前科，素行尚佳
    ，有臺灣高雄地方法院檢察署刑案資料查註紀錄表及臺灣高
    等法院被告前案紀錄表各2 份附卷可考等一切情狀，各量處
    如主文所示之刑並就被告丙○○所處徒刑部分定其應執行刑
    。另審酌被告2 人本件犯罪情節之輕重，及被告丙○○係高
    中畢業，現於餐廳當學徒，月薪2 萬元，經濟狀況勉持；被
    告乙○○則係二專畢業，目前從事黃金加工業，1 個月約有
    3 萬元收入，經濟狀況尚可等情（院卷第31頁），併分別諭
    知如主文所示之易科罰金折算標準，及就被告丙○○所處罰
    金刑部分，諭知如主文所示之易服勞役折算標準，以資懲戒
    。
據上論斷，應依刑事訴訟法第273 條之1 第1 項、第284 條之1
、第299 條第1 項前段，刑法第28條、第277 條第1 項、第304
條第1 項、第309 條第1 項、第337 條、第41條第1 項前段、第
42條第3 項前段、第51條第5 款，刑法施行法第1 條之1 ，判決
如主文。
本案經檢察官丁○○到庭執行職務。
中　　華　　民　　國　　96　　年　　11　　月　　16　　日
                  刑事第十三庭  法　官　蔣志宗
以上正本證明與原本無異。
如不服本判決，應於判決送達後10日內，向本院提出上訴狀。
中　　華　　民　　國　　96　　年　　11　　月　　16　　日
                                書記官  李憶如
┌────────────────────┐
│附表                                    │
├───┬────────────────┤
│甲○○│(一)廠牌：Sony Ericsson K800I型   │
│所有之│(二)價值：新台幣12,000元          │
│手機  │(三)搭配門號：0000000000號        │
└───┴────────────────┘
附錄本件論罪科刑之法條：
中華民國刑法第277條（普通傷害罪）
傷害人之身體或健康者，處3年以下有期徒刑、拘役或1千元以下
罰金。
犯前項之罪因而致人於死者，處無期徒刑或7年以上有期徒刑；
致重傷者，處 3 年以上 10 年以下有期徒刑。
中華民國刑法第304條（強制罪）
以強暴、脅迫使人行無義務之事或妨害人行使權利者，處3年以
下有期徒刑、拘役或 3 百元以下罰金。
前項之未遂犯罰之。
中華民國刑法第309條（公然侮辱罪）
公然侮辱人者，處拘役或 3 百元以下罰金。
以強暴犯前項之罪者，處1年以下有期徒刑、拘役或5百元以下罰
金。
中華民國刑法第337條（侵占遺失物罪）
意圖為自己或第三人不法之所有，而侵占遺失物、漂流物或其他
離本人所持有之物者，處 5 百元以下罰金。
刑法施行法第1條之1
中華民國94年1 月7 日刑法修正施行後，刑法分則編所定罰金之
貨幣單位為新臺幣。
94年1 月7 日刑法修正時，刑法分則編未修正之條文定有罰金者
，自94年1 月7 日刑法修正施行後，就其所定數額提高為30倍。
但72年6 月26日至94年1 月7 日新增或修正之條文，就其所定數
額提高為3倍。
